【裁判字號】    92,訴緝,15
【裁判日期】    921127
【裁判案由】    違反毒品危害防制條例
【裁判全文】
臺灣新竹地方法院刑事判決                         九十二年度訴緝字第一五號
    公  訴  人  臺灣新竹地方法院檢察署檢察官
    被      告  乙○○
右列被告因違反毒品危害防制條例案件，經檢察官提起公訴（九十一年度毒偵字第七
一五號），及移
署九十一年度毒偵字第二二八○號），本院判決如左：
    主  文
乙○○連續施用第一級毒品，處有期徒刑拾月，扣案之第一級毒品海洛因壹包（淨重
壹點玖柒公克、包裝重零點貳捌公克）、第一級毒品海洛因包（合計淨重肆點肆玖
公克、包裝重零點陸陸公克）、第一級毒品海洛因壹袋（淨重零點玖貳公克、包裝重
零點貳貳公克），均沒收銷燬，另扣案之注射針筒支、吸管壹支、殘渣袋壹個，均
沒收；又連續施用第二級毒品安非他命，處有期徒刑伍月，扣案之第二級毒品安非他
命貳包（其中壹包毛重公克、另壹包毛重零點肆公克），均沒收銷燬。應執行有期
徒刑壹年貳月，扣案之第一級毒品海洛因壹包（淨重壹點玖柒公克、包裝重零點貳捌
公克）、第一級毒品海洛因包（合計淨重肆點肆玖公克、包裝重零點陸陸公克）、
第一級毒品海洛因壹袋（淨重零點玖貳公克、包裝重零點貳貳公克）、第二級毒品安
非他命貳包（其中壹包毛重公克、另壹包毛重零點肆公克），均沒收銷燬，另扣案
之注射針筒支、吸管壹支、殘渣袋壹個，均沒收。
    事  實
一、乙○○前於民國八十九、九十年間分別因施用毒品案件，先後二次經觀察、勒戒
    後，均認無繼續施用毒品之傾向，由臺灣新竹地方法院檢察署檢察官各於八十九
    年十二月三十日、九十年九月十一日，以八十九年度毒偵字第二九○四號、九十
    年度毒偵字第一一六○號為不起訴處分確定。
二、乙○○仍不知悔改，復基於施用第一級毒品海洛因之概括犯意，自九十一年三月
    一日起至九十二年四月二十二日止，在桃園縣龜山鄉○○路與忠義路口之車上、
    新竹縣竹北市○○里○○鄰○○路四四四號住處等地，以將第一級毒品海洛因摻
    入香煙後以火燃燒吸食煙霧之方式，連續施用第一級毒品海洛因多次，平均施用
    一天施用一、二次。另基於施用第二級毒品安非他命之概括犯意，自九十一年三
    月一日起至九十一年八月二十一日止，在桃園縣龜山鄉友人住處或車上，以將第
    二級毒品安非他命置於玻璃球內加熱吸食煙霧之方式，連續施用第二級毒品安非
    他命多次，平均一天施用一次。嗣分別於九十一年三月一日下午七時三十分許
    ，在桃園縣龜山鄉○○路與忠義路口，為警查獲，並扣得第一級毒品海洛因一包
    （淨重一點九七公克、包裝重零點二八公克）、第二級毒品安非他命二包（其中
    一包毛重三公克、另一包毛重零點四公克）；九十一年八月二十一日下午三時
    四十五分，在國道三號高速公路南向七十二公里處，為警查獲，並扣得第一級毒
    品海洛因三包（合計淨重四點四九公克、包裝重零點六六公克）；九十二年四
    月二十三日凌晨五時三十分許，在新竹縣竹北市○○路四四四號之住處內，為警
    查獲，並扣得第一級毒品海洛因一袋（淨重零點九二公克、包裝重零點二二公克
    ），及乙○○所有供施用海洛因所用之注射針筒三支、吸管一支、供分裝海洛因
    所用之殘渣袋一個。
二、案經桃園縣警察局移請臺灣桃園地方法院檢察署檢察官呈請臺灣高等法院檢察署
    檢察長令轉臺灣新竹地方法院檢察署檢察官偵查起訴；暨由內政部警政署國道公
    路警察局第六警察隊報請臺灣桃園地方法院檢察署檢察官、由新竹縣警察局竹北
    分局報請臺灣新竹地方法院檢察署檢察官移送併案審理。
    理  由
壹、程序方面：
    本案起訴書係就被告於九十一年三月一日十九時四十分許往前回溯二十六小時及
    回溯九十六小時內某時，施用第一級海洛因、第二級毒品安非他命部分提起公訴
    ，嗣經公訴人於準備程序中擴張起訴範圍為：被告自九十一年三月一日起至九十
    二年四月二十二日止，連續施用第一級毒品海洛因犯行；及自九十一年三月一日
    起至九十一年八月二十一日止，連續施用第二級安非他命毒品犯行，本院自應併
    予審酌，合先敘明。
貳、實體方面：
一、訊據被告被告乙○○就其自九十一年三月一日起至九十二年四月二十二日止，連
    續施用第一級毒品海洛因；及自九十一年三月一日起至九十一年八月二十一日止
    ，連續施用第二級毒品安非他命等情，於本院審理時（見本院卷九十二年十一月
    十三日審理筆錄）坦承不諱，惟矢口否認分別施用第一、二級毒品犯行，辯稱：
    伊將第一、二級毒品海洛因、安非他命同時加入吸食器內施用，並未單獨施用第
    二級毒品安非他命云云。經查：
（一）被告於九十一年三月一日為警查獲所採集之尿液，經送桃園縣衛生局檢驗結
      果，呈海洛因經人體代謝後之嗎啡陽性反應、安非他命陽性反應，此有姓名編
      號對照表及桃園縣衛生局於九十一年四月一日出具之桃檢守字第二四二號不法
      藥物尿液檢定書（見九十一年度毒偵字第五八○號偵查卷第三十四、三十五頁
      ），再經送國防部憲兵司令部複驗結果，亦呈海洛因經人體代謝後之嗎啡陽性
      反應、甲基安非他命陽性反應，此有國防部憲兵司令部刑事鑑識中心於九十一
      年七月十六日出具之（９１）宇鑑字第０９３４５號鑑驗通知書在卷可稽（見
      本院九十一年度訴字第三九九號卷第十一頁）；九十一年八月二十一日為警
      查獲所採集之尿液，經送臺灣檢驗科技股份有限公司檢驗結果，呈海洛因經人
      體代謝後之嗎啡陽性反應、甲基安非他命陽性反應，此有檢體編號對照表、臺
      灣檢驗科技股份有限公司於九十一年九月十四日出具之ＣＨ＼２００２＼９０
      ０２０濫用藥物尿液檢驗報告在卷可稽（見九十一年度毒偵字第二二八○號偵
      查卷第五、二十八頁）；九十二年四月二十三日為警查獲所採集之尿液，經
      送昭信科技顧問股份有限公司檢驗結果，呈海洛因經人體代謝後之嗎啡陽性反
      應此有列管毒品人口尿液檢體採集送驗紀錄表、昭信科技顧問股份有限公司於
      九十二年五月十九日出具檢體編號ＧＺ00000000000濫用藥物陽性
      檢體檢驗報告在卷可稽（見九十二年度毒偵字第五四五號偵查卷第二十八、二
      十九頁）。
（二）又被告分別於九十一年三月一日為警查扣之白粉一包（見九十一年度毒偵字
      第五八○號偵查卷第二十三頁扣押物品清單），經送法務部調查局檢驗結果，
      確係第一級毒品海洛因淨重一點九七公克、包裝重零點二八公克；九十一年
      八月二十一日為警查扣之白粉三包（見九十一年度毒偵字第二二八○號偵查卷
      第十一頁扣押物品清單），經送法務部調查局檢驗結果，確係第一級毒品海洛
      因淨重四點四九公克、包裝重零點六六公克；九十二年四月二十三日為警查
      扣之白粉一袋（見本院九十二年度訴緝字第一五號卷第五十一頁扣押物品清單
      ），經送法務部調查局檢驗結果，確係第一級毒品海洛因淨重零點九二公克、
      包裝重零點二二公克，分別有法務部調查局於九十一年四月一日、九十一年十
      月四日、九十二年九月二日出具之調科壹字第○八○○○五一六九、0000
 00000、000000000號鑑定通知書（見九十一年度毒偵字第五八
      ○號偵查卷第三十六頁、九十一年度毒偵字第二二八○號偵查卷第二十五頁、
      本院卷第五十五頁）在卷足憑。此外，復有第二級毒品安非他命二包（其中一
      包毛重三公克、另一包毛重零點四公克、見九十一年度毒偵字第五八○號偵查
      卷第二十二頁扣押物品清單）及被告所有供施用海洛因所用之注射針筒三支、
      吸管一支、供分裝海洛因所用之殘渣袋一個（見本院九十二年度訴緝字第一五
      號卷第五十二頁）扣案可證。
（三）至被告於本院審理中辯稱：合併施用海洛因、安非他命云云，惟查：被告三次
      為警查獲施用海洛因犯行，其於本院九十二年五月十九日初訊時，供述：施用
      海洛因方式為點煙方式吸食等語，復於本院九十二年六月三日庭訊中，堅稱：
      「用香煙摻海洛因吸食一級毒品，用吸食器燒烤吸用二級毒品」等語，可見被
      告就施用海洛因之方式，僅為將毒品海洛因摻入香煙吸食，其事後翻異前詞，
      改稱：將海洛因、安非他命同時加入吸食器內施用云云，殊難採信。又基前所
      述，被告施用海洛因、安非他命方式不同，其空言所辯：同時吸用第一、二級
      毒品行為，亦無足採。
（四）被告前於八十九、九十年間分別因施用毒品案件，先後二次經觀察、勒戒後，
      均認無繼續施用毒品之傾向，由臺灣新竹地方法院檢察署檢察官各於八十九年
      十二月三十日、九十年九月十一日，以八十九年度毒偵字第二九○四號、九十
      年度毒偵字第一一六○號為不起訴處分確定等情，有臺灣新竹地方法院檢察署
      八十九年度毒偵字第二九○四號、九十年度毒偵字第一一六○號為不起訴處分
      書、臺灣新竹地方法院檢察署刑案資料查註紀錄表、臺灣高等法院被告全國前
      案紀錄表等件在卷可按，而被告三犯本件連續施用第一級毒品海洛因、連續施
      用第二級毒品安非他命等犯行，自應依法予以論罪科刑。
二、核被告乙○○所為，係犯毒品危害防制條例第十條第一、二項之施用第一級、第
    二級毒品罪。其施用施用第一、二級毒品而持有第一、二級毒品之低度行為，應
    為施用第一、二級毒品之高度行為所吸收，均不另論罪。又被告先後多次施用第
    一級、第二級毒品行為，均時間緊接，所犯之罪名及基本犯罪構成要件各相同，
    顯係基於概括犯意反覆為之，皆為連續犯，應各依刑法第五十六條之規定，論以
    連續施用第一級毒品罪、連續施用第二級毒品罪，並分別加重其刑。其所犯上開
    二罪間，犯意各別，罪名不同，應分論併罰。爰審酌安非他命及海洛因等毒品，
    危害施用者之神經中樞，使施用者產生幻聽及幻想之症狀，對施用者之健康產生
    不良之影響，同時因幻聽及幻想結果亦可能使施用者對周遭之人施暴，對公共秩
    序產生危害，且被告經過二次觀察、勒戒後，猶不知自制，無視法令之禁止，竟
    再度施用足以導致精神障礙及生命危險之成癮性毒品，顯無悔改之意，兼以施用
    毒品所生危害以自戕健康為主，及其施用期間長短等一切情狀，各量處如主文所
    示之刑，並定其應執行之刑。
三、扣案之第一級毒品海洛因一包（淨重一點九七公克、包裝重零點二八公克）；第
    一級毒品海洛因三包（合計淨重四點四九公克、包裝重零點六六公克）；第一級
    毒品海洛因一袋（淨重零點九二公克、包裝重零點二二公克）；第二級毒品安非
    他命二包（其中一包毛重三公克、另一包毛重零點四公克），均依毒品危害防制
    條例第十八條第一項前段規定，宣告沒收銷燬。又扣案之注射針筒三支、吸管一
    支、殘渣袋一個，均屬被告所有，供被告施用、供分裝第一級毒品海洛因所用之
    物，業據被告供承在卷，均依刑法第三十八條第一項第二款規定，併予宣告沒收
    。
四、據上論斷，依刑事訴訟法第二百九十九條第一項前段，毒品危害防制條例第十條
    第一項、第二項、第十八條第一項前段，刑法第十一條前段、第五十六條、第五
    十一條第五款、第三十八條第一項第二款，判決如主文。
本案經檢察官甲○○到庭執行職務
中      華      民      國    九十二    年     十一     月    二十七    日
                                臺灣新竹地方法院刑事第一庭
                                    審判長法  官  賴  淑  敏
                                          法  官  楊  惠  芬
                                          法  官  黃  美  文
右正本證明與原本無異。
如不服本判決，應於判決送達後十日內向本院提出上訴狀( 應附繕本 )，上訴於
臺灣高等法院。
                                          書記官  陳  秀  子
中      華      民      國    九十二    年     十一     月    二十七    日
附錄本判決論罪科刑法條全文：
毒品危害防制條例第十條第一項、第二項
施用第一級毒品者，處六月以上五年以下有期徒刑。
施用第二級毒品者，處三年以下有期徒刑。


司法院資訊處製作；財團法人民間司法改革基金會備份。
